【裁判字號】    95,抗,84
【裁判日期】    950328
【裁判案由】    債務人異議之訴
【裁判全文】
臺灣高等法院臺南分院民事裁定  95年度抗字第84號
抗  告  人  乙○○
相  對  人  大眾商業銀行股份有限公司
法定代理人  甲○○
上列當事人間債務人異議之訴事件，抗告人對於中華民國95年2
月3日臺灣臺南地方法院民國95年度訴字第141號裁定提起抗告，
本院裁定如下：
    主  文
抗告駁回
抗告費用由抗告人負擔。
    理  由
一、本件抗告意旨略以：依民事訴訟法第138條第1項規定：「送
    達不能依前二條規定為之者，得將文書寄存送達地之自治或
    警察機關，並作送達通知書兩份，一份黏貼於應受送達人住
    居所、事務所、營業所或其就業處所門首，另一份置於該送
    達處所信箱或其他適當位置，以為送達。」原法院94年度補
    字第336號之限期繳納裁判費之裁定因郵差未黏貼郵務送達
    通知書，致抗告人未能得悉領取該裁定。遇此情形，應依郵
    務機關送達訴訟文書實施法第13條（抗告人誤植為第14 條
    ）之規定，寄回原法院，或依民事訴訟法第149條第1款規定
    ，為公示送達。然系爭裁定並未依法定程序通知抗告人，致
    抗告人未知原法院裁定限期補繳系爭裁判費之情，遂遭原法
    院認抗告人逾期迄未補正，其訴顯難認為合法，而於95年2
    月3日以95年度訴字第141號裁定(下稱原裁定)駁回等語。
二、按提起民事訴訟應依民事訴訟法第1編第3章第1節、第2節之
    規定繳納裁判費，此為必需具備之程式。次按原告之訴，有
    起訴不合程式可以補正者，應定期間先命其補正，如不於期
    間內補正，應以裁定駁回之，民事訴訟法第249條亦定有明
    文。又按送達不能依前二條規定為之者，得將文書寄存送達
    地之自治或警察機關，並作送達通知書兩份，一份黏貼於應
    受送達人住居所、事務所、營業所或其就業處所門首，另一
    份置於該送達處所信箱或其他適當位置，以為送達；寄存送
    達，自寄存之日起，經10日發生效力，民事訴訟法第138條
    第1項、第2項亦有明文規定。
三、經查，抗告人就其與相對人間原法院94年度執字第22711號
    強制執行事件，於94年12月9日提起債務人異議之訴，未據
    繳納裁判費，經原法院於94年12月21日以94年度補字336號
    裁定命其於送達後7日內補正，該裁定於94年12月27日轉送
    台中市警察局第一分局西區分駐所為寄存送達，此有原法院
    送達證書附卷可稽。依上揭規定，寄存送達自寄存之日起，
    經10日發生效力，亦即該裁定已於95年1月6日發生送達的效
    力；又依前揭說明，抗告人繳納裁判費乃法定必備程式，抗
    告人逾期迄未補正，其於原法院提起之上開債務人異議之訴
    顯難謂合法。從而原法院據以95年度訴字第141號裁定駁回
    抗告人所提起之上開債務人異議之訴，揆諸前揭規定及說明
    ，核無不合。是抗告意旨指摘原裁定不當，求予廢棄，為無
    理由，應予駁回。
四、據上論結，本件抗告為無理由，依民事訴訟法第495條之1第
    1項、第449條第1項、第95條、第78條，裁定如主文。
中    華    民    國    95    年     3    月    28    日
                  民事第四庭  審判長法  官  王惠一
                                    法  官  林永茂
                                    法  官  王浦傑
上為正本係照原本作成。
如不服本裁定，僅得於收受本裁定正本送達後10日內以適用法規
顯有錯誤為理由，向本院提出再抗告狀（須附繕本1份及繳納再
抗告裁判費新台幣1000元），並經本院許可後始可再抗告於最高
法院。
中    華    民    國    95    年     3    月    28    日
                                    書記官  廖英琇
【附記】
民事訴訟法第495條之1第2項準用同法第466條之1第1、2項規定
：
I對於第二審判決上訴，上訴人應委任律師為訴訟代理人。但上
  訴人或其法定代理人具有律師資格者，不在此限。
II上訴人之配偶、三親等內之血親、二親等內之姻親，或上訴人
  為法人、中央或地方機關時，其所屬專任人員具有律師資格並
  經法院認為適當者，亦得為第三審訴訟代理人。
                                                Ｊ


司法院資訊處製作；財團法人民間司法改革基金會備份。
